# 长期挂账应收应付相抵

提问人：xd860205 时间：2019-05-26 17:20:51
请教各位老师： 工程行业常见的挂靠现象，发包方扣被挂靠方（我方）款项后，被挂靠方扣挂靠方相应金额。最终导致我方账上还挂着对发包方的应收账款和对被挂靠方的应付账款。现在准备处理以前这些长期挂账。
按照准则原理，应该是看扣款的具体情况，多计入我方成本或者红冲收入。
由于工作量的原因，目前倾向于如下两种处理办法：
一是将应收转入营业外支出-无法收回的款项，将应付转入营业外收入-无法支付的款项。
二是应收账款应付账款对冲。
第一种的做法可能外审更认可，问题是会导致大量的营业外收支，且在税务局那营业外收入得计入所得税，无法收回的应收账款很可能不让抵扣所得税。第二种做法，不影响损益，能减少纳税。问题是无法取得三方债权债务互抵的协议，从相关合同也看不出来挂靠的实质，审计很可能不让直接抵消。
第一种做法相当于总额法，第二种做法相当于净额法。如果选择第二种做法，需要如何什么手续。

回答人：chenyiwei
如采用第二种做法，最恰当的要求是取得三方债权债务的互抵协议；如果不能获取三方协议，至少应获取本企业（被挂靠方）与挂靠方之间的协议，明确约定：（ 1 ）将本企业对发包方的应收账款按原价转让给挂靠方，转让价款与本企业对挂靠方的应付账款互抵（相应需将债权转移事项通知发包方）；
或者（ 2 ）挂靠方明确承认本企业对挂靠方的应付款项支付义务以从发包方收回相应价款为前提，支付义务金额不超过已实际从发包方收回的价款，并承诺由挂靠方负责向发包方催收并负担催收费用。